臺灣雲林地方法院民事判決
110年度六簡字第253號
原      告  國立臺灣大學醫學院附設醫院雲林分院

法定代理人  黃瑞仁  
訴訟代理人  林玉華/洪嘉徽

被      告  邱献智  
上列當事人間給付醫療費用事件，於中華民國110 年12 月9日言
詞辯論終結，判決如下：
    主      文
被告給付原告新臺幣104,608元。
訴訟費用（除減縮部分外）新臺幣1,110元由被告負擔。
本判決第一項得假執行。 
    事實及理由
壹、程序方面：
　　按訴狀送達後，原告不得將原訴變更或追加他訴，但請求之
    基礎事實同一、擴張或減縮應受判決事項之聲明者，不在此
    限；上開規定於簡易訴訟程序適用之，民事訴訟法第255 條
    第1 項第2 款、第3 款、第436 條第2 項分別定有明文。經
    查，本件原告起訴聲明原為：被告應給付原告新臺幣（下同
    ）106,608元等語（見支付命令卷第2頁）；嗣原告於110 年
    12月9日變更聲明為：被告應給付原告104,608元等語（見本
    院卷第20頁反面）。原告上開所為，核與前揭規定相符，應
    予准許，合先敘明。
貳、實體方面：
一、原告起訴主張：
    訴外人廖雅慧於民國109 年7 月1 日至109 年7 月18日間在
    原告醫院住院就醫，共積欠原告醫療費用新臺幣（下同）10
    4,608 元，被告既為連帶保證人，對本債務自應負連帶清償
    責任，爰提起本件訴訟等語。並聲明：如主文所示（按：原
    告原聲請本院依督促程序對被告發支付命令，經被告提出異
    議，乃以原告支付命令之聲請視為起訴）。
二、被告則以：被告已於廖雅慧死亡後辦理限定繼承；目前尚有
    2名小孩要扶養，經濟負擔很重等語，資為抗辯。
三、法院之判斷：
㈠、原告主張上開事實，業據提出與其所述相符之住院欠款資料
    查詢作業、住院醫療費用延繳申請書及醫療費用分期清償連
    帶保證書等件為證，堪信原告之主張為真實。
㈡、按連帶債務之債權人，得對於債務人中之一人或數人或其全
    體，同時或先後請求全部或一部之給付。此見民法第273條
    第1 項規定自明。而連帶保證人，即屬民法第273 條所稱之
    連帶債務人。債權人自得直接對之為履行債務之請求（最高
    法院76年度台上字第2381號民事裁判意旨參照）。經查，被
    告辯稱其已限定繼承，固有本院109年度繼字第1025號裁定
    在卷為憑（見本院卷第17頁），惟被告仍為廖雅慧之連帶保
    證人，此有住院醫療費用延繳申請書及醫療費用分期清償連
    帶保證書附卷可參，依前揭說明，原告主張被告應以個人財
    產負連帶責任，於法有據。
四、綜上所述，原告依連帶保證之法律關係，請求如主文第1項
    所示，即屬有據，應予准許。
五、被告全部敗訴，全部之訴訟費用1,110 元，應由被告負擔。
    本件係就民事訴訟法第427 條第1 項訴訟適用簡易程序所為
    被告敗訴之判決，爰依同法第389 條第1 項第3 款之規定宣
    告假執行。
六、本件事證已臻明確，兩造其餘主張陳述及所提之證據，經審
    酌後於本件判決結果無影響，爰不逐一論述，附此敘明。
七、訴訟費用負擔之依據：民事訴訟法第78條。
中　　華　　民　　國　　110 　年　　12　　月　　20　　日
                  斗六簡易庭     法  官　 温文昌
以上正本證明與原本無異。
如不服本判決，應於送達後20日內，向本院斗六簡易庭提出上訴
狀並表明上訴理由，如於本判決宣示後送達前提起上訴者，應於
判決送達後20日內補提上訴理由書（須按他造人數附繕本）。
中　　華　　民　　國　　110 　年　　12　　月　　21　　日
                                 書記官   張宏清